【裁判字號】    89,訴,375
【裁判日期】    890316
【裁判案由】    毒品危害防制條例
【裁判全文】
台灣台中地方法院刑事判決                          八十九年度訴字第三七五號
    公  訴  人  台灣台中地方法院檢察署檢察官
    被      告  甲○○
右列被告因違反毒品危害防制條例案件，經檢察官提起公訴（八十八年度毒偵字第一
一三三號），本院判決如左：
    主  文
甲○○連續施用第一級毒品，處有期徒刑柒月，扣案之海洛因壹包（淨重零點零公
克）沒收銷燬之；又連續施用第二級毒品，處有期徒刑肆月，扣案之安非他命壹包（
含袋重零點陸公克）沒收銷燬之。主刑部分應執行有期徒刑拾月。
    事  實
一、甲○○曾因違反毒品危害防制條例案件，經本院以八十七年度毒聲字第二０二四
    號裁定送觀察、勒戒，認無繼續施用毒品傾向後，由台灣台中地方法院檢察署檢
    察官於民國八十七年十月六日以八十七年度偵字第二０四六四號、八十七年度偵
    緝字第四五七號處分不起訴確定。詎其仍不知戒除惡習，復另行基於概括之犯意
    ，於八十八年九月中旬某日及下旬某日，駕車在台中市某處，以將第一級毒品海
    洛因摻入香煙內點燃吸用之方式，連續二次施用第一級毒品海洛因；另基於概括
    犯意，自八十八年九月間起，至同年十月二日止，駕車在台中市某處，將第二級
    毒品安非他命置於玻璃管內，以火烤加熱，再吸用霧化氣體之方式，連續施用第
    二級毒品安非他命。甲○○嗣於八十八年十月三日二十一時五十分許，在台中市
    ○○路與日興街口為警查獲，並扣得第一級毒品海洛因一包（淨重０．０三公克
    ）及第二級毒品安非他命一包（含袋重０．六公克），經採集其尿液送請台中市
    衛生局檢驗結果，呈嗎啡及甲基安非他命陽性反應，再依本院八十八年度毒聲字
    第五七九０號裁定送台灣台中看守所附設勒戒處所觀察、勒戒後，認有繼續施用
    毒品傾向。
二、案經台中市警察局第一分局報請台灣台中地方法院檢察署檢察官偵查起訴。
    理  由
一、右揭事實，業據被告甲○○於本院審理時坦承不諱，其於八十八年十月三日二十
    一時五十分許經警查獲後採集其尿液送請台中市衛生局檢驗結果，呈嗎啡及甲基
    安非他命陽性反應，有台中市衛生局煙毒尿液檢驗成績書一件在卷可憑，復有第
    一級毒品海洛因一包（淨重０．０三公克，見卷附法務部調查局中華民國八十八
    年十一月十九日陸字第８８１７６５４５號鑑定通知書一件）及第二級毒品安
    非他命一包（含袋重０．六公克）扣案可資佐證，足見其前揭自白應與事實相符
    。又被告曾因違反毒品危害防制條例案件，經本院以八十七年度毒聲字第二０二
    四號裁定送觀察、勒戒後，認無繼續施用毒品傾向，經台灣台中地方法院檢察署
    於八十七年十月六日以八十七年度偵字第二０四六四號、八十七年度偵緝字第四
    五七號處分不起訴確定，復於五年內再犯毒品危害防制條例第十條之罪，經本院
    裁定送觀察勒戒後，認有繼續施用毒品傾向，分別有台灣台中地方法院檢察署檢
    察官八十七年度偵字第二０四六四號、八十七年度偵緝字第四五七號不起訴處分
    書、本院八十八年度毒聲字第五七九０號裁定及台灣台中看守所附設勒戒處所八
    十八年十月十五日中所太總字第０四五三號函送之證明書一份附卷可稽，從而
    本件事證明確，被告於不起訴處分後再犯施用第一級、第二級毒品之犯行堪以認
    定。
二、被告甲○○施用海洛因，所為係犯毒品危害防制條例第十條第一項之施用第一級
    毒品罪。公訴人於起訴書之犯罪事實欄固未敘及被告施用第一級毒品之事實，惟
    於本院審判期日已以言詞追加此部分之犯罪事實，故本院自得就被告施用第一級
    毒品之犯行予以審理裁判。又被告施用安非他命，所為係犯毒品危害防制條例第
    十條第二項之施用第二級毒品罪。被告持有第一級毒品海洛因及第二級毒品安非
    他命之低度行為，應均為施用之高度行為所吸收，不另論罪。被告先後二次施用
    第一級毒品海洛因及多次施用第二級毒品安非他命之犯行，均時間緊接，所犯構
    成要件相同，顯係基於概括之犯意為之，均為連續犯，爰依刑法第五十六條之規
    定以一罪論，並皆加重其刑。被告所犯上開二罪，犯意各別，行為互殊，應予分
    論併罰。爰審酌被告前曾有違反槍砲彈藥刀械管制條例之前科（見卷附本院被告
    全國前案紀錄表）、素行非佳，犯罪之動機、目的、所為係自戕行為、對他人尚
    無危害、犯後坦承犯行、態度良好等一切情狀，就其所犯二罪分別量處如主文所
    示之刑，並定其應執行之刑。扣案之第一級毒品海洛因一包（淨重０．０三公克
    ）及第二級毒品安非他命一包（含袋重０．六公克），均應依毒品危害防制條例
    第十八條第一項前段規定沒收銷燬。
三、據上論斷，應依刑事訴訟法第二百九十九條第一項前段，毒品危害防制條例第十
    條第一項、第二項、第二十條第三項前段、第十八條第一項前段，刑法第十一條
    前段、第五十六條、第五十一條第五款，判決如主文。
中      華      民      國      八十九    年    三    月      十六      日
                                台灣台中地方法院刑事第四庭
                                    法  官  鍾 啟 煒
右正本證明與原本無異。
如不服本判決，應於判決送達後十日內，向本院提出上訴狀。
                                    書記官
中      華      民      國      八十九     年   三    月      十七      日
附錄：
毒品危害防制條例第十條第一項：施用第一級毒品者，處六月以上五年以下有期徒刑
。
毒品危害防制條例第十條第二項：施用第二級毒品者，處三年以下有期徒刑。


司法院資訊處製作；財團法人民間司法改革基金會備份。
